臺灣臺北地方法院刑事判決　　　　　　 100年度訴緝字第82號
公　訴　人　臺灣臺北地方法院檢察署檢察官
被　　　告　陳昆佑
選任辯護人　王昭婷律師
　　　　　　溫尹勵律師
上列被告因毒品危害防制條例案件，經檢察官提起公訴（99年度
偵字第14290號），本院判決如下：
    主  文
陳昆佑犯如附表所示之罪，各處如附表應宣告之罪刑欄所示之刑
。應執行有期徒刑捌年，扣案之販賣毒品所得新臺幣壹萬貳仟貳
佰元沒收，未扣案之販賣毒品所得新臺幣參仟參佰元沒收，如全
部或一部不能沒收時，以其財產抵償之。
    事  實
一、陳昆佑明知甲基安非他命、愷他命分別係毒品危害防制條例
    第2條第2項所規範之第二、三級毒品，不得販賣，竟基於販
    賣第二、三級毒品以營利之犯意，自民國99年3月間起，以
    每35公克新臺幣（下同）38,000元價格販入甲基安非他命、
    以每5公克2,000元價格販入愷他命後，再分別於附表所示時
    地販賣予吳敏綜等人（販賣時地、對象及行為方式等情節詳
    如附表所示），賺取價差牟利，共計收取販賣毒品所得15,
    500元。嗣為警於99年6月14日7時許，持搜索票至其位於臺
    北市松山區○○○路○段160巷1號9樓之1住處查獲，並扣得
    花用剩餘之販賣毒品所得12,200元。
二、案經新北市政府警察局新莊分局報告臺灣臺北地方法院檢察
    署檢察官偵查起訴。
    理  由
一、本判決下列所引用之被告以外之人於審判外之供述證據，公
    訴人、被告陳昆佑及辯護人對證據能力並不爭執，且於言詞
    辯論終結前亦未聲明異議，本院審酌上開證據方法之作成情
    況，並無違法不當之情形，且與本案具有關聯性，應認以之
    作為證據應屬適當，而有證據能力。
二、前揭事實業據被告於警詢、偵查及本院審理中坦承不諱，核
    與共同被告吳敏綜及證人周虹均、劉道宏、潘瑋崙、潘瑋志
    、潘瑋建、古育豪於警詢及偵查中證述情節相符，並有卷附
    現場蒐證照片、通訊監察譯文、附表所示向被告購買毒品之
    人採集尿液送驗後之臺灣檢驗科技股份有限公司濫用藥物檢
    驗報告及扣案販毒所得現金12,200元為佐，堪信被告上開任
    意性自白應與事實相符。雖被告對於分別賣出毒品予附表所
    示吳敏綜等人之實際時間、數量、次數及金額等細節均已不
    復記憶，而附表所示之人所述購買毒品的次數、金額亦互有
    出入，然就販賣毒品的重要基本事實說明均屬一致，則此等
    細節不一之處，並不影響被告自白的真實性，故本院參酌起
    訴意旨認被告係基於販賣毒品營利的接續行為，並未具體指
    明被告販賣與附表所示之人的行為次數，依罪疑惟輕之法理
    ，採最有利於被告之認定後，即如附表所示。綜上所述，本
    件事證明確，被告犯行洵堪認定，應予依法論科。
三、論罪：按甲基安非他命、愷他命分別為毒品危害防制條例第
    2條第2項第2、3款所規定之第二、三級毒品，核被告如附表
    編號1、2、4所為，均係犯毒品危害防制條例第4條第2項販
    賣第二級毒品罪，同表編號3所為，則係犯同條例第4條第2
    項販賣第二級毒品罪、第4條第3項販賣第三級毒品罪。被告
    於販賣毒品前持有毒品之行為，為嗣後販賣之高度行為所吸
    收，均不另論罪。被告如附表編號3所示販賣第二、三級毒
    品之犯行，係一行為同時觸犯上開二罪名，為想像競合犯，
    應依刑法第55條規定，從一重之販賣第二級毒品罪處斷。又
    被告如附表各編號之行為，時間、地點不同，復異其販賣對
    象，客觀上自難認係出於一次決意，依社會通念，尚難評價
    為接續犯一罪，應認犯意各別，行為互殊，而予分論併罰。
    至原起訴意旨認被告另以每公克2000至2500元之價格將甲基
    安非他命售予其他不特定人施用牟利云云，惟並未就被告的
    行為時、地及販賣毒品數量、價格等構成要件事實敘明，而
    公訴檢察官嗣於審理中就此部分事實不明之處當庭予以減縮
    （見本院卷第56頁），可見此部分並非在原起訴範圍，本院
    就該部分事實自無須論究，附此敘明。末按毒品危害防制條
    例第17條第2項規定「犯第4條至第8條之罪於偵查及審判中
    均自白者，減輕其刑」，而所謂「偵查及審判中均自白」，
    係指被告於偵查中歷次之陳述，曾經自白，且於各審級審判
    中歷次之陳述，曾經自白而言。查被告就附表所示各次販賣
    毒品犯行於偵查及審判中均曾自白不諱，合於毒品危害防制
    條例第17條第2項之規定，均應依法減輕其刑。
四、量刑：爰審酌毒品害人匪淺，其源不斷，則流毒所及，非但
    對個人身體、健康戕害至鉅，亦禍延家庭及社會，被告本件
    多次以販賣毒品之方式圖不法利益，增加毒品流通性，對他
    人身體健康及社會治安有相當危害，實當予以非難，惟慮其
    歷次販賣毒品之數量及所得非鉅，且犯後均坦承犯行之態度
    ，暨其素行、智識程度、生活狀況、行為罪數、期間及販出
    毒品種類等一切情狀，各量處如附表應宣告之罪刑欄所示之
    刑，並定其應執行之刑。
五、沒收：
（一）按犯毒品危害防制條例第4條至第9條之罪者，其供犯罪所
      用或因犯罪所得之財物，均沒收之，如全部或一部不能沒
      收時，追徵其價額或以其財產抵償之，毒品危害防制條例
      第19條第1項定有明文。又因毒品危害防制條例第19條第1
      項係採義務沒收主義，故犯罪所得之對價，不問其中成本
      若干，利潤多少，均應全部諭知沒收，且該條所稱「追徵
      其價額」者，必限於所沒收之物為金錢以外之其他財物而
      無法沒收時，始應追徵其價額，使其繳納與原物相當之價
      額，如所得財物為金錢而無法沒收時，應以其財產抵償之
      ，而不發生追徵價額之問題。查本件既扣得被告花用剩餘
      的販賣毒品所得12,200元，是就被告如附表所示各次販賣
      毒品得部分，應依毒品危害防制條例第19條第1項規定，
      於各次犯行中宣告沒收，而其餘已花費而未扣案販賣毒品
      所得現金3,300元，應諭知如全部或一部不能沒收時，以
      被告之財產抵償之。
（二）本件被告使用搭配門號0000000000號之行動電話1支，該
      門號係由案外人周傳鈞所申請，有通聯調閱查詢單可認（
      見聲搜卷第66頁），而搭配之行動電話卷內並無事證足認
      為被告所有之物，自無從諭知沒收。至扣案甲基安非他命
      1 包（毛重1.2260公克、淨重0.9860公克）及吸食器1組
      ，固為被告所有，業據其於警詢時供稱明確，然該等扣案
      物乃係被告施用甲基安非他命所用之毒品或工具，核與本
      件販賣毒品犯罪無涉，自無從併予宣告沒收。
據上論斷，應依刑事訴訟法第299條第1項前段，毒品危害防制條
例第4條第2項、第3項、第17條第2項、第19條第1項，刑法第11
條前段、第55條、第51條第5款、第9款，判決如主文。
本案經檢察官趙雪瑛到庭執行職務。
中    華    民    國  100    年    9    月    16     日
                  刑事第十三庭  審判長法  官  許泰誠
                                      法  官  陳君鳳
                                      法  官  林瑋桓
以上正本證明與原本無異。
如不服本判決應於收受送達後10日內向本院提出上訴書狀，並應
敘述具體理由；其未敘述上訴理由者，應於上訴期間屆滿後20日
內向本院補提理由書（均須按他造當事人之人數附繕）「切勿逕
送上級法院」。
                                      書記官  鄭伊芸
中    華    民    國  100    年    9    月    16     日
附錄本案論罪科刑法條：
毒品危害防制條例第4條
製造、運輸、販賣第一級毒品者，處死刑或無期徒刑；處無期徒
刑者，得併科新臺幣 2 千萬元以下罰金。
製造、運輸、販賣第二級毒品者，處無期徒刑或 7 年以上有期
徒刑，得併科新臺幣 1 千萬元以下罰金。
製造、運輸、販賣第三級毒品者，處 5 年以上有期徒刑，得併
科新臺幣 7 百萬元以下罰金。
製造、運輸、販賣第四級毒品者，處 3 年以上 10 年以下有期
徒刑，得併科新臺幣 3 百萬元以下罰金。
製造、運輸、販賣專供製造或施用毒品之器具者，處 1 年以上
7 年以下有期徒刑，得併科新臺幣 1 百萬元以下罰金。
前五項之未遂犯罰之。
附表
┌──┬──────┬──────┬─────────────┬───────────────┐
│編號│時間        │地點        │行為                      │應宣告之罪刑                  │
├──┼──────┼──────┼─────────────┼───────────────┤
│ 1  │99年3月至同 │吳敏綜位於臺│陳昆佑以門號0000000000號行│陳昆佑販賣第二級毒品，處有期徒│
│    │年4月21日前 │北市中山區龍│動電話聯繫，以5,500元之價 │刑肆年。扣案之販賣毒品所得新臺│
│    │某日時許    │江路370巷9號│格，販賣甲基安非他命4公克 │幣伍仟伍佰元沒收。            │
│    │            │住處附近    │予使用行動電話門號00000000│                              │
│    │            │            │32號之吳敏綜。            │                              │
├──┼──────┼──────┼─────────────┼───────────────┤
│    │99年6月13日0│臺北市中山區│陳昆佑以門號0000000000號行│陳昆佑販賣第二級毒品，處有期徒│
│    │時許        │龍江路與錦州│動電話聯繫，以每包（重量不│刑參年捌月。扣案之販賣毒品所得│
│    │            │街口        │詳）2,500元之價格，販賣甲 │新臺幣貳仟伍佰元沒收。        │
│    │            │            │基安非他命予使用行動電話門│                              │
│    │            │            │號0000000000之周虹均，周虹│                              │
│    │            │            │均再與劉道宏朋分。        │                              │
├──┼──────┼──────┼─────────────┼───────────────┤
│ 3  │99年6月13日 │臺北市中山區│陳昆佑以門號0000000000 號 │陳昆佑販賣第二級毒品，處有期徒│
│    │21 時30分許 │民生東路與龍│行動電話聯繫，以甲基安非他│刑肆年陸月。扣案之販賣毒品所得│
│    │            │江路口      │命約0.5公克1,000元、愷他命│新臺幣貳仟元沒收。            │
│    │            │            │約2公克1,000元價格，販賣予│                              │
│    │            │            │使用行動電話門號0000000000│                              │
│    │            │            │、0000000000之潘瑋崙及潘瑋│                              │
│    │            │            │建兄弟，渠等再與兄潘瑋志分│                              │
│    │            │            │用。                      │                              │
├──┼──────┼──────┼─────────────┼───────────────┤
│ 4  │99年6月12日 │臺北市中山區│陳昆佑以5,500元之價格，販 │陳昆佑販賣第二級毒品，處有期徒│
│    │19 時許     │合江街61巷45│賣甲基安非他命4.2公克予古 │刑肆年。扣案之販賣毒品所得新臺│
│    │            │號前        │育豪。                    │幣貳仟貳佰元沒收，未扣案之販賣│
│    │            │            │                          │毒品所得新臺幣參仟參佰元沒收，│
│    │            │            │                          │如全部或一部不能沒收時，以其財│
│    │            │            │                          │產抵償之。                    │
└──┴──────┴──────┴─────────────┴───────────────┘